【裁判字號】    92,上易,491
【裁判日期】    920603
【裁判案由】    竊盜等
【裁判全文】
臺灣高等法院刑事判決                            九十二年度上易字第四九一號
    上  訴  人
    即  被  告  未○○
    選任辯護人  鄭崇文  律師
    上  訴  人
    即  被  告  辛○○
右上訴人等因竊盜案件，不服臺灣板橋地方法院，九十年度易字第三六五七號，中華
民國九十二年一月六日第一審判決（起訴案號：臺灣板橋地方法院檢察署九十年度偵
字第一四六四九號）提起上訴，本院判決如左：
    主  文
原判決撤銷。
未○○共同連續意圖為自己不法之所有，以恐嚇使人將本人之物交付，處有期徒刑肆
年。扣案如附表二編號一所示帳戶之金融卡壹張、平口起子壹支、老虎鉗壹支及行動
電話（含門號0000000000號ＳＩＭ卡壹張）壹具，均沒收。
辛○○共同連續意圖為自己不法之所有，以恐嚇使人將本人之物交付，累犯，處有期
徒刑肆年陸月。扣案如附表二編號一所示帳戶之金融卡壹張、平口起子壹支、老虎鉗
壹支及行動電話（含門號0000000000號ＳＩＭ卡壹張）壹具，均沒收。
    事  實
一、辛○○曾觸犯竊盜罪，經法院判處有期徒刑二年十月確定，於民國（下同）八十
    七年二月二十三日縮刑期滿視為執行完畢，猶不知悛悔，於九十年一月起與未○○或與未○○及其他不詳人數、年籍、姓名之成年人共同意圖為自己不法之所有
    ，為竊取自用客貨車、營業大貨車，乃由未○○駕駛Ｃ四七一二一號牌自用小客
    車搭載辛○○尋找目標後，未○○在車上把風，辛○○持自備之老虎鉗、平口起
    子竊取車輛後，再由未○○或其他不詳年籍姓名之成年人向車輛所有人或使用人
    勒贖。又為掩飾自己因勒贖所得財物，於不詳時間、地點向他人（年籍、姓名均
    不詳）取得如附表二所示銀行帳戶之金融卡，俾以提領車輛所有人或使用人匯入
    之款項。
二、辛○○、未○○二人或辛○○、未○○與其他不詳人數、年籍、姓名之成年人間
    基於意圖為自己不法所有之竊盜概括犯意聯絡，連續自九十年一月四日凌晨四時
    起，至九十年九月四日三時止，由辛○○攜帶其所有客觀上可作為兇器使用之老
    虎鉗、平口起子各一支，由未○○駕駛辛○○所有之Ｃ四七一二一號牌自用小客
    車搭載辛○○尋找目標後，未○○在車上把風，陸續在附表一編號一至四所示時
    、地，由辛○○以上開工具強行扭開車門鎖及電門鎖之方式，竊取附表一編號一
    至四所示車主甲○○等人所有或使用之自用小客（貨）車及營業大貨車，並造成
    部分車輛損壞之情形；並另於附表一編號五至三九所示時、地，由不詳年籍、姓
    名之人，以不詳方式強行扭開車門鎖、電門鎖或電線之方式，竊取附表一編號五
    至三九所示車主Ｆ○○等人所有或使用之自用小客（貨）車或營業大貨車，並造
    成部分車輛損壞之情形（其中附表一編號四、五、七、十、十五、二四、二五、
    三一至三四未據車主提出毀損告訴，其餘部分均據車主提出毀損之告訴）。未○○、辛○○或其他不詳人數、姓名之成年人竊得上揭車輛後，並意圖為自己不法
    之所有，並基於概括犯意之聯絡，於竊車之當日、次日或數日後，以搭配行動電
    話門號0000000000號、0000000000號之行動電話或公共電
    話撥打車主置於上揭失竊車輛上之電話號碼或所屬公司電話號碼或友人之電話號
    碼，向如附表一所示之車主聯絡，於電話中向車主脅稱如要找回失竊之車子，便
    需匯一定金額之款項，並向部分車主表示：如不匯款，則找不到車子、要拆解零
    件後，再放火燒車、將車子解體等詞，致車主因恐無法尋回遭竊車輛蒙受更大財
    產上損失，心生畏懼，其中如附表一編號一至三、五至八、十、十一、十四至十
    七、二十至二五、二八至三十、三四至三九所示之車主，乃依其指示，將款項分
    別匯入附表二編號一至五所示帳戶。未○○、辛○○與不詳年籍、姓名之成年人
    於確認款項匯入後，始將車輛置放地點告知車主，除附表一編號二五未尋獲失竊
    之車輛外，其餘失竊車輛均由上開車主取回（上開竊盜時間、地點、竊得財物、
    造成車輛之損壞情形、車主姓名、贖款金額之情形，均詳如附表一編號一至三、
    編號五至八、編號十至十一、編號十四至十七、編號二十至二五、編號二八至三
    十、編號三四至三五、編號三七至三九所示），總計得款新臺幣（下同）一百二
    十五萬二千元，而附表一編號四、九、十二、十三、十八、十九、二六、二七、
    三一、三二、三三及第三六之部分，車主並未將款項匯入，致未能得逞。嗣於九
    十年九月四日凌晨六時許，辛○○、未○○二人竊取附表一編號四所示車輛後，
    在台北縣三峽鎮○○街一一０號前為警查獲，扣得辛○○所有置於Ｃ四七一二一
    號牌自用小客車內之附表二編號一所示帳戶之金融卡一張、平口起子、老虎鉗各
    一支、行動電話（含門號0000000000號ＳＩＭ卡一張）一具等物品，
    並循線偵悉上情。
三、案經臺北縣政府警察局三峽分局報請臺灣板橋地方法院檢察署檢察官偵查起訴；
    及臺北縣政府警察局土城分局報告臺灣板橋地方法院檢察署檢察官移送併案（移
    理  由
一、訊據上訴人即被告未○○於原審坦承曾以車內所留電話號碼向附表一編號一至四
    其中三名被害人聯絡要求付款及取得被害人匯款等情事，惟堅詞否認有何附表一
    其餘所示竊盜、毀損與恐嚇取財犯行，辯稱：附表一其餘所示竊盜或恐嚇取財之
    行為，均非伊所為云云。於本院辯稱：伊未為竊盜行為，是被告辛○○去偷車，
    伊未幫被告辛○○把風，因被告辛○○有口吃，所以要伊幫忙打電話給車主，伊
    亦只打過附表一編號二、三、四的電話，被告未○○之選任辯護人以被告未○○
    並未於警訊及檢察官訊問時坦承有偷竊被害人自小貨車或自營大貨車行為，而僅
    因被告辛○○有口吃，容易被人指認出身份，因而受被告辛○○之託打電話予被
    害人，前後從中獲取二萬元利益，但因被告未○○於被告辛○○竊車並未在場，
    亦未在場把風，僅於事後以電話告知車主拿錢贖車部分，又扣案之老虎鉗、平口
    起子及金融卡均係被告辛○○所有，而非被告未○○所有。另被告辛○○對被告
    未○○不利之說詞，前後矛盾，自不能為被告未○○不利之證據。是以被告未○○並未與被告辛○○有共同竊車之犯意聯絡及行為分擔。再者，附表二編號二、
    四所示帳號、金融卡及行動電門號0000000000號，可任意轉手他竊車
    集團繼續使用，仍可提領到贖金。且到庭之被害人亦無法明確指認被告未○○係
    打電話者，是以自難作不利於被告未○○之認定云云為被告未○○辯護。上訴人
    即被告辛○○雖坦承曾竊盜附表一編號一至四所示其中三台車輛，但矢口否認有
    何其他竊盜、毀損及恐嚇取財之犯行，於原審辯稱：扣案之附表二編號一所示帳
    戶之金融卡係一名綽號「阿狗」之人交付予伊，未告知用途與目的。而竊取附表
    一編號一至四所示其中三台車輛之目的，係伊沒錢，原本打算偷車販賣，但竊車
    後置於他處，請被告未○○打電話給車主將駛回，伊並未要被告未○○向車主勒
    贖。至於附表一其他編號所示，均非伊所為。且伊經警逮捕後，在警車上遭三峽
    分局警員王正雄毆打嘴角及胸口，且伊在警訊僅坦承竊盜三台車輛，但渠記載六
    台，因伊不識字，故未查覺云云。於本院辯稱：伊僅偷過三台車，偷車本來是要
    賣給農用，但沒人要買，伊對未○○提及車子之事，被告未○○說他可以賣，伊
    並未要未○○打電話等語。經查：
二、關於附表一編號一至四部分：
（一）被告辛○○駕駛其所有之Ｃ四七一二一號自用小客車，載乘被告未○○於如附
      表一編號一至四所示之時地，由被告辛○○持其所有客觀上可作為兇器使用之
      老虎鉗、平口起子各一支，以破壞車門鎖及電門鎖之方式竊取車輛，造成如附
      表一編號一至四所示之車輛損壞情形，並依竊得車輛上所留被害人之電話號碼
      ，由被告未○○以被告辛○○所有門號0000000000號之手機與被害
      人聯絡要求匯款至指定之如附表二編號二所示內，並取得如附表一取得贖款金
      額欄之被害人所匯款項，而始將車輛置放地點告知被害人，由被害人自行取回
      。被告二人所得款項，由被告辛○○、未○○按五比一之比例朋分等事實，業
      據被告辛○○於警訊中（見九十年度偵字第一四六四九號偵查卷第五頁背面、
      第六頁正背面、第七頁）自承不諱在卷，而被告未○○則於警訊中坦承於附表
      一編號二、三及四所示時、地，與被告辛○○竊取表列車輛，之後再由伊與被
      害人聯絡要求匯款，伊共分得貳萬元等情不諱（見同上卷第十頁正背面、第十
      一頁），核與如附表一編號一至四所示被害人分別在警訊（見同上卷第十二頁
      至第二三頁背面）及原審審理中之指述大抵一致，復有匯款回條聯、照片、被
      竊車輛之贓物認領保管單、車輛竊盜車牌失竊資料個別查詢報表、車籍作業系
      統查詢認可資料報表，車輛尋獲證明單等資料附卷可稽（見同上卷第三十六頁
      至第四十七頁），且有附表二編號一所示帳戶之金融卡一張、平口起子、老虎
      鉗各一支、行動電話（含門號0000000000號ＳＩＭ卡一張）一具扣
      案可資佐證。
（二）被告辛○○所持用以竊車使用之平口起子、老虎鉗各一支，既能造成如附表一
      編號一至四所示之車輛損壞情形，自必具有相當之殺傷力，如以之攻擊人體，
      應能造成一定程度之傷害，是以客觀上足可認係屬兇器。
（三）被告二人以電話要求附表一編號一至四所示被害人將金錢匯入銀行帳戶，附表
      一編號一被害人甲○○係以其夫陳明得之名義將五萬元匯入附表二編號三之帳
      戶；附表一編號二被害人巳○○係以蔡志成之名義將五萬元匯入附表二編號二
      之帳戶；附表一編號三被害人Ｃ○○以其所屬公司良裕企業社潘美珠之名義將
      五萬元匯入附表二編號一之帳戶；被告二人則另要求附表一編號四被害人Ｄ○○將款項匯入附表二編號一之帳戶，業據前開被害人分別於警訊及原審審理時
      指訴綦詳，復有被害人甲○○、Ｃ○○提出之匯款申請書影本、匯款回條聯各
      一紙分別附於偵查卷、原審卷可稽（九十年度偵字第一四六四九號卷第三六頁
      原審卷(二)第一二六頁），且經原審函查屬實，有匯通商業銀行股份有限公司九
      十一年四月一日函暨開戶資料及交易往來明細、世華聯合商業銀行忠孝分行（
      九十一）世忠字第０一五四號函暨匯款資料影本、彰化商業銀行斗南分行九十
      年十一月十二日彰斗南字第二四八九號函暨顧客資料卡影本及客戶存款交易明
      細表等件附卷足參（原審卷(一)第一四九頁至第一五二頁、第一七六頁至第一八
      二頁、第四十一頁至第四十四頁）。被告未○○雖於偵查中供承僅共同竊盜附
      表一編號一、三、四所示車輛及打電話予各該被害人云云，然與被告辛○○於
      警訊、移送檢察官初訊時之供述不一，且其在警訊中已坦承係竊取附表一編號
      二、三、四，堪認被告未○○確與被告辛○○共同竊盜附表一編號一至四之車
      輛及以電話要求被害人交付金錢無訛。又被告辛○○固以其遭警員王正雄毆打
      嘴角云云，被告未○○亦供稱曾見被告辛○○嘴部腫大云云，惟此訊之警員王
      正雄堅決否認，且被告辛○○於移送檢察官初訊時並未指訴遭警刑求，由偵查
      筆錄觀之，檢察官亦未查覺被告辛○○嘴角因遭毆打而腫大，被告辛○○於偵
      查期間亦未提出其於警訊中之供述非出於自由意志之抗辯，是以被告辛○○於
      審理時所提出其遭刑求之抗辯，自不足採。被告辛○○於警訊中之供述堪為本
      件證據，其於警訊中曾供稱扣案之附表二編號一帳戶之金融卡係向綽號「黑狗
      」之人，以八千元之代價購得等語，於原審審理時，始翻異前詞，辯稱：扣案
      之金融卡係綽號「阿狗」所交付，但未使用，且伊係請被告未○○通知附表一
      編號一至四所示車輛之車主取回車輛等語，顯係避重就輕之詞，殊無足採。綜
      上，此部分事實堪為認定。
三、關於附表一編號五至三十九部分：
（一）訊之被告未○○、辛○○雖矢口否認參與此部分竊取表列被害人或其屬公司之
      車輛，然而，承前如述，被告二人曾以電話要求附表一編號一至四所示被害人
      將金錢匯入銀行帳戶，附表一編號一被害人甲○○係以其夫陳明得之名義將五
      萬元匯入附表二編號三之帳戶；附表一編號二被害人巳○○係以蔡志成之名義
      將五萬元匯入附表二編號二之帳戶；附表一編號三被害人Ｃ○○以其所屬公司
      良裕企業社潘美珠之名義將五萬元匯入附表二編號一之帳戶；被告二人則係要
      求附表一編號四被害人Ｄ○○將款項匯入附表二編號一之帳戶。依上開附表二
      編號一、二、三所示銀行函文檢送之交易往來明細、匯款資料可知：
    (1)附表二編號一帳戶尚有附表一編號二八被害人Ｏ○○、編號三０Ｒ○○、編號
      二二宇○○、編號二九黃○○等人匯入如附表一所示之金額，而各該被害人個
      人或其屬公司之車輛遭竊後，經被告未○○或其他不詳年籍、姓名之人士與被
      害人聯絡要求匯款至指定之如附表二編號一所示帳戶內等情，業據被害人Ｏ○○、Ｒ○○、宇○○與黃○○分別於警訊（見九十年度偵字第一八二一一號偵
      查卷第一五八頁反面、第一六四頁反面、第一三七頁反面、第一六一頁反面）
      及原審審理時（原審卷(二)第十七頁、第十八頁）指訴綦詳，復有車輛竊盜車牌
      失竊資料個別查詢報表、車籍作業系統查詢認可資料報表、匯款紀錄、三信商
      業銀行股份有限公司九十一年十二月十日三信銀管字第二一七０號函暨檢附往
      來明細等資料附卷可稽（偵字第一八二一一號第一五九頁至第一六○頁、第一
      六五頁至第一六六頁、第一三八頁至第一四○頁、第一六二頁至第一六三頁、
      原審卷(二)第一五六頁至第一五七頁），況被害人宇○○於原審審理時陳稱：「
      我是安達公司負責人．．．帳戶是匯到彰銀的寅○○帳戶內，對方是台語的跟
      我交談，當時我是在警方聽錄音帶，從警方放的錄音帶與我對話的聲音是一樣
      的。車子是在桃園大業路找到的，車子找到後，防盜器被拿掉。」（原審卷(二)
      第十七頁至第十八頁），是以其於警局已明確指出與其聯絡要求付款之人係被
      告未○○。
    (2)附表二編號二帳戶尚有附表一編號十被害人酉○○、編號十一癸○○、編號十
      四Ｈ○○、編號十六丙○○、編號十七Ｑ○○等人匯入如附表一所示之金額，
      而各該被害人個人或其所屬公司之車輛遭竊後，經其他不詳年籍、姓名之人士
      與被害人聯絡要求匯款至指定之如附表二編號二所示帳戶內等情，業據被害人
      酉○○、癸○○、Ｈ○○、丙○○與Ｑ○○分別於警訊（見九十年度偵字第一
      八二一一號偵查卷第四十八頁反面、第五十二頁反面、第六十三頁、第一一八
      頁反面第一二一頁反面）及原審審理時指訴綦詳（原審卷(二)第十五頁至第十六
      頁、第九十二頁至第九十三頁），復有車輛竊盜車牌失竊資料個別查詢報表、
      車籍作業系統查詢認可資料報表、通聯紀錄、存款存入憑絛、匯款紀錄匯款申
      請書等資料附卷可稽（同上卷第四十九頁至第五十一頁、第五十三頁至第五十
      四頁、第六十四頁至第六十六頁、第一一九頁至第一二○頁、第一二二頁至第
      一二三頁）。況被告未○○於九十年三月三十日下午一時二十四分許，持附表
      二編號三帳戶之金融卡前往鶯歌鎮農會永昌辦事處前之提款機，分三次提領二
      萬元、二萬元及一萬元共計五萬元乙節，有照片二幀、提款紀錄一紙附於偵查
      卷（同上偵卷第二十頁至第二十一頁）可稽，其亦自承伊係照片所示之提款人
      不諱，足見被告未○○對於該帳戶亦有處分或管領之權能。
    (3)附表二編號三帳戶所示尚有附表一編號六被害人Ｌ○○、編號七Ｐ○○、編號
      八午○○等人匯入如附表一所示之金額，而各該被害人個人或其所屬公司之車
      輛遭竊後，經被告未○○或其他不詳年籍、姓名之人士與被害人聯絡要求匯款
      至指定之如附表二編號三所示帳戶內等情，業據被害人Ｌ○○、午○○、Ｐ○○分別於警訊（見九十年度偵字第一八二一一號偵查卷第三十三頁反面、第四
      十二頁反面、第三十六頁反面）及原審審理時指訴綦詳（原審卷(二)第十三頁至
      第十四頁），復有車輛竊盜車牌失竊資料個別查詢報表、車籍作業系統查詢認
      可資料報表、通聯紀錄、銀行交易往來明細、支票存款送款簿等資料附卷可稽
      第四十一頁）。
（二）附表一編號十五被害人Ｉ○○於警訊時陳稱：「於九十年四月三十日九時接到
      恐嚇電話，頭先有二位年輕人先跟我講電話，說我的車子在他的手上，如牽回
      車子需要匯款給他，因該二名年輕人口氣非常差，之後又換了一位中年人跟我
      講電話，說必需匯十二萬元給他，經我討價，我匯了三萬元給他。」、「我是
      匯入台新銀行台中分行，帳號00000000000000號，戶名丑○○
      ，共匯入三萬元。．．．」等語（見同上偵卷第六十七頁反面），嗣於原審九
      十一年七月二十九日審理期日陳稱：「（與你談贖車的人，是否為三人？）是
      第一個人年青人跟我講，講不下去後，換另一個年青的人跟我講，但他開口就
      罵。隔了一段時間後，是一位中年的人跟我談，但談話內容與第一個年青的人
      相同，我懷疑這三個人是一夥的。我匯第一次給對方後，車子拿回來後，車子
      裡有一些證件如通行證不見了，還有車子裡所擺的零錢及CD都不見了，我請對
      方還我，但沒有還我，我就沒有匯第二次錢給對方。車子的行李箱鎖被破壞，
      歹徒是講台語口音我當時在派出所時有與對方（在場的被告未○○）對質過，
      而且是警員先在地下室放錄音帶給我聽，當時未○○是在一樓，我聽完上去還
      有跟未○○講過話，他承認有打電話給我，但是說沒有另外二個年青人（約二
      十歲左右）。」、「在拿到車子之前我們在電話中談了很久，我當時要求他們
      不要動我車子上的東西，我本來打算再匯四萬元給對方，但我拿到車子後，通
      行證不見了，我害怕他們持通行證進廠區後再將我的車子竊走，在拿到車子回
      內湖的途中，未○○還有再打電話給我，問我車子拿到沒有及何時再匯錢，但
      是我質疑他們為何拿我車子裡的東西，所以我才對他的聲音比較有印象。」（
      原審卷(二)第十六頁至第十七頁）等語明確，復有車輛竊盜車牌失竊資料個別查
      詢報表、車籍作業系統查詢認可資料報表、台新國際商業銀行九十一年三月六
      日台新總法制字第九一０四一０號函暨開戶資料及交易往來資料附卷可稽（同
      上偵卷第六十九頁至第七十頁、原審卷(一)第八十三頁至第八十八頁），足見被
      告未○○與不詳姓名之成年人於被害人Ｉ○○之車輛遭竊後，與之聯絡要求匯
      款至指定之附表二編號四所示帳戶內。依上開函文檢送之交易往來明細及同銀
      行九十一年十一月六日台新總法第九一三七六七號函暨檢附存款收入憑條影本
      可知：附表二編號四帳戶尚有附表一編號五被害人Ｆ○○、編號十四Ｈ○○、
      編號二０子○○、編號二三Ｋ○○、編號二四卯○○、編號三四宙○○、編號
      三五庚○○、編號三七Ｊ○○等人匯入如附表一所示之金額（原審卷(一)第八十
      三頁至第八十八頁、原審卷(二)第一二四頁至第一二六頁），而各該被害人個人
      或其屬公司之車輛遭竊後，經其他不詳年籍、姓名之人士與被害人聯絡要求匯
      款至指定之如附表二編號四所示帳戶內等情，業據被害人Ｆ○○、Ｈ○○、Ｋ
      ○○、卯○○、宙○○、子○○、庚○○、Ｊ○○分別於警訊（見九十年度偵
      字第一八二一一號偵查卷第二十八頁反面、第六十三頁、第一三○頁反面、第
      一四一頁反面、第一四四頁反面、第一七六頁反面、第一七九反面、第一八五
      頁反面）及原審審理時指訴綦詳（原審卷(二)第十三頁、第十六頁、第九十四頁
      、第九十六頁），復有車輛竊盜車牌失竊資料個別查詢報表、車籍作業系統查
      詢認可資料報表、通聯紀錄、電匯通知單、匯款回聯條、匯款申請書等資料附
      卷可稽（同上偵卷第二十九頁至第三十三頁、第六十四頁至第六十六頁、第一
      三一頁至第一三三頁、第一四二頁至第一四三頁第一四五頁至第一四七頁第一
      七七頁至第一七八頁、第一八○頁至第一八一頁、第一八六頁至第一八八頁）
      ，況被害人Ｈ○○曾依歹徒之指示分別匯款至附表二編號三、四之帳戶內乙節
      ，已見前述，要求付款之人竟可指示被害人Ｈ○○將款項分別匯入二個帳戶內
      ，前開被害人巳○○亦係經被害未○○指示將五萬元匯入附表二編號二之帳戶
      。
（三）被告未○○雖於警訊時曾供述其於九十年九月四日以行動電話門號00000
      00000號撥打被害人Ｄ○○所有行動電話門號0000000000號聯
      絡，而行動電話係被告辛○○提供，嗣於當日經警逮捕後，該手機置於家中而
      遺失等語（見同上偵卷第十七至十八頁），然核諸附表一編號四之被害人Ｄ○○係於九十年九月四日凌晨四時許，接獲搭配前開門號之行動電話所撥打之電
      話，要求支付贖車之款項，有通聯紀錄附卷（見九十年度偵字第一八二一一號
      卷第二四五頁）可稽，而被告未○○、辛○○在竊車地點即台北縣三峽鎮○○
      路○段五三八之十八號附近之台北縣三峽鎮○○街一一０號前經警查獲，警員
      當場並未扣得該門號之ＳＩＭ卡，足見與被害人聯絡之電話並非被告未○○所
      撥打，而係另有其人，被告未○○於上開警訊中之供述，與事實不符。而該0
      000000000號行動電話門號於九十年九月四日以前尚曾與被害人林世
      Ｋ○○、卯○○、己○○、壬○○、Ｎ○○、宙○○、庚○○、Ｏ○○、Ｍ○○、戌○○、辰○○、丙○○、玄○○、丁○○、子○○、亥○○、黃○○、
      Ｊ○○、天○○、Ｇ○○、宇○○等人乙節，有通聯紀錄附於偵查卷（同上卷
      第一九六至二四五頁），足見被告未○○與其他不詳年籍、姓名之人均曾使用
      行動電話門號0000000000號與上述被害人聯絡要求付款。矧前開被
      害人Ｇ○○於原審九十一年七月二十九日審理期日當庭明確指出被告未○○係
      與之聯絡要求付款之人（原審卷(二)第十九頁至第二十頁）。再者，附表二編號
      五帳戶有附表一編號二五己○○、編號三八被害人亥○○、編號三九玄○○等
      人匯入如附表一所示之金額，而各該被害人與前揭其他申○○、乙○○、Ｂ○○、Ａ○○、壬○○、Ｏ○○、Ｎ○○、戌○○、辰○○、丁○○、天○○、
      Ｍ○○、Ｇ○○等個人或其屬公司之車輛遭竊後，經被告未○○或其他不詳年
      據前開被害人分別於警訊（見九十年度偵字第一八二一一號偵查卷第一四八頁
      反面、第一八九頁反面、第一九二頁反面、第四十六頁反面第五十五頁反面、
      第五十九頁反面、第一二四頁反面、第一三四頁反面、第一二七頁反面、第一
      五二頁反面、第一五五頁反面、一五八頁反面、第一六七頁反面、第一七○頁
      反面、第一七三頁反面、第一八二頁反面）及原審審理時指訴綦詳（原審卷(二)
      第十五頁、第九十四頁、第九十五頁），復有車輛竊盜車牌失竊資料個別查詢
      報表、車籍作業系統查詢認可資料報表、通聯紀錄、無摺存款存入通知聯等資
      料附卷可稽（同上偵卷第一四九頁至第一五一頁、第一九○頁至第一九一頁、
      第一九三頁至第一九五頁、第四十七頁、第五十六頁至第五十八頁、第六十頁
      至第六十一頁、第一二五頁至第一二六頁、第一三五頁至第一三六頁、第一二
      八頁至第一二九頁、第一五三頁至第一五四頁、第一五六頁至第一五七頁、第
      一五九頁至第一六○頁、第一六八頁至第一六九頁、第一七一頁至第一七二頁
      、第一七三頁至第一七四頁、第一八三頁至第一八四頁），復經原審向台中商
      業銀行函查屬實，有該銀行九十一年三月十五日中業務字第二一五六號函暨檢
      附開戶資料及交易往來資料、該銀行斗南分行九十一年四月二十九日中斗南字
      第四四號函附卷可稽（原審卷(一)第九○頁至九一頁、第一八五頁至第一八七頁
      ）。
四、附表二編號一至五之帳戶雖以證人寅○○、戊○○、丑○○及案外人地○○之名
    義開設，惟證人寅○○、戊○○、丑○○等三人均到庭證述其等並未開設前開附
    表二編號一至四之帳戶（原審卷(一)第一九二頁至第一九八頁），又無證據證明證
    人寅○○、戊○○、丑○○及案外人地○○間與被告未○○、辛○○、其他不詳
    年籍姓名之人間有犯意聯絡及行為分擔而提供前開帳戶，難認渠等彼此間有共犯
    關係。
五、按刑法第三百四十六條第一項固以恐嚇使人生畏怖心而交付財物為構成要件，然
    被害人是否因行為人之危害之通知生有畏怖之心，應依客觀事證判斷之，而非僅
    以被告主觀上自認是否害怕而為論斷。本件卷附被害人警訊筆錄多有記載被告在
    電話中表示不付款或不匯款便將車子解體、找不到車子、始還車輛、要拆解零件
    後再放火燒車、有人要就不還等語，致其等心生恐懼乃依指示匯入贖款等供述，
    甚且於原審仍然為同一之指訴，而被告未○○或其他不詳年籍姓名之人固對於部
    分被害人並未提及前開恐嚇言語，惟汽車之價值不斐，被害人驟然失竊，其急欲
    尋回之切，乃人之常情，而被告以車輛在其掌握中之情形，要求被害人付款，並
    表示如付款即告知車輛所在等語，此縱未直接以解體或銷往他處之言語相脅，然
    被害人在此情形下，心理上自必產生如不依其指示付款，恐有使其車輛無法尋回
    之疑懼，對其心理上已足產生一定之強制。亦即綜合其整體情形以觀，被告對失
    竊之車主為此等要求，客觀上已屬惡害之通知，並使被害人產生惟恐無法尋回之
    車之畏怖心理。而被害人是否確依被告要求而付款，與其此等畏怖心之發生並無
    關連，蓋被害人或係因被告要價過高無法負擔，或因不信任被告會遵守還車之承
    諾，或欲藉由警之查緝找回失車而免受訛詐，其情形不一而足，此與個人性格特
    質、壓力承擔或思考模式有關，然對於其因失車後，竟有不知名之人要求付款方
    告以車輛所在而產生之疑懼心理，則無不同。又被告竊車後打電話予車主要求付
    款，即已開始著手為恐嚇之行為，而如附表一編號四、九、十二、十三、十八、
    十九、二六、二七、三一、三二、三三及第三六之部分，被害人於被告未○○或
    其他不詳年籍姓名之人要求付款後並未實際付款，被告此部分之行為即為未遂。
    綜上所述，綜理被害人之指訴、附表二帳戶之往來明細、通聯紀錄及扣案證物，
    足以認定被告未○○、辛○○與不詳姓名之人共同為前述犯罪行為，被告二人所
    辯實屬事後圖卸之詞，不足採信，本件事證明確，被告二人之犯罪事實，應可認
    定。
六、核被告未○○、辛○○所為係犯刑法第三百二十條第一項之竊盜罪、第三百二十
    一條第一項第三款之加重竊盜罪、第三百四十六條第一項之恐嚇取財未遂、既遂
    罪及第三百五十四條之毀損罪（毀損罪指經告訴之附表一編號一至三、六、八、
    九、十一至十四、十六至二三、二六至三十、三五至三九）。被告二人或被告二
    人與其他不詳姓名之成年人間，就前揭四罪間有犯意聯絡、行為分擔，為共同正
    犯。又其等先後多次之竊盜與加重竊盜，時間緊接，手段雷同，犯罪構成要件事
    實相同，顯係基於概括犯意反覆為之，為連續犯，應依刑法第五十六條規定論以
    一較重之加重竊盜罪。又前開恐嚇取財及毀損犯行，均時間緊接，手段相同，觸
    犯構成要件相同之罪，顯係基於概括犯意所為，乃連續犯，應依刑法第五十六條
    之規定各論以一罪，並加重其刑。其中恐嚇取財部分雖有既未遂之分，仍無礙於
    連續犯之成立，而應論以一恐嚇取財既遂罪。加重竊盜罪、毀損罪及恐嚇取財罪
    等罪間，有目的與手段之牽連犯關係，應依刑法第五十五條之規定從其中最重之
    恐嚇取財罪論處。又如附表一編號五至三九所示之犯罪事實雖未據起訴，然與經
    起訴論科之附表一至四部分有連續犯之裁判上一罪關係，仍為起訴效力所及，應
    併為審判。公訴意旨雖未敘及被告二人關於附表一編號一、二、三所示毀損之犯
    行，而此部分且與附表一編號六、八、九、十一至十四、十六至二三、二六至三
    十、三五至三九所示之毀損行為，有連續犯之裁判上一罪關係，且經附表一編號
    一至三、六、八、九、十一至十四、十六至二三、二六至三十、三五至三九所示
    被害人提出告訴，又此毀損犯行與前開經論科之加重竊盜部分有牽連犯之裁判上
    一罪關係，仍為起訴效力所及，應併為審判。另查，被告辛○○曾觸犯竊盜罪，
    經法院判處有期徒刑二年十月確定，於八十七年二月二十三日縮刑期滿視為執行
    完畢，有臺灣高等法院檢察署刑案紀錄簡覆表在卷可憑，其於五年以內再犯前開
    有期徒以上之罪，為累犯，應依刑法第四十七條規定，遞加重其刑。
七、原審據以論罪科刑，固非無見。惟查：原審於事實欄中，僅明恐嚇取財既遂並
    未述及有恐嚇取財未遂之情形，致犯罪態樣有所不明，已有可議，又附表一編號
    三六之部分，據被害人Ｍ○○所證：「他們叫我將錢匯至台新銀行台中分行戶名
    丑○○帳戶內，我沒有匯錢車子就找到了。」（九十年度偵字第一八二一一號卷
    第一八二頁反面）等語明確，原審卻於附表一編號三六認定被害人Ｍ○○有將被
    告等所指定之款項匯入附表二編號四之帳戶，而將此部分以恐嚇取財既遂論罪科
    刑，亦有未洽。被告二人猶執陳詞否認犯罪提起上訴，雖無理由，惟原判決既有
    上揭可議之處，自應由本院撤銷並予以改判。爰審酌被告二人之素行非佳，本件
    竊車勒贖之次數多達三十九次，非但使各被害人受財產上之損害，亦足造成一般
    人之驚懼不安，對社會治安之危害甚深，應予相當之非難，並其在偵審中雖坦承
    部分犯行，且與被害人甲○○達成和解，但矢口否認大部分犯行，犯後態度不佳
    等一切情狀，分別量處如主文第二、三項所示之刑，以示儆懲。至扣案附表二編
    號一所示帳戶之金融卡一張、平口起子一支、老虎鉗一支及行動電話（含門號0
    000000000號ＳＩＭ卡壹張）一具，係被告辛○○所有，分別供與被害
    人聯絡以恐嚇取財及下手竊盜之用，應依刑法第三十八條第一項第二款之規定宣
    告沒收。
八、公訴意旨另以：被告辛○○、未○○另犯附表三編號一、二所示時地竊盜、恐嚇
    取財之行為，因認被告係犯刑法第三百二十一條第一款第三款攜帶兇器竊盜、第
    三百四十六條第一項恐嚇取財罪嫌云云。
（一）按犯罪事實應依證據認定之，無證據不得推定其犯罪事實；又不能證明被告犯
      罪者，應諭知無罪之判決，刑事訴訟法第一百五十四條、第三百零一條第一項
      分別定有明文。又犯罪事實之認定，應憑真實之證據，倘證據是否真實尚欠明
      確，自難以擬制推測之方法，為其判斷之基礎；而認定犯罪事實之證據係指足
      以認定被告確有犯罪行為之積極證據而言，該項證據自須適合於被告犯罪事實
      之認定，始得採為斷罪資料，最高法院著有五十三年臺上字第六五六號、二十
      九年上字第三一０五號判例可循。且刑事訴訟上證明之資料，無論其為直接或
      間接證據，均須達於通常一般之人均不致有所懷疑，而得確信其為真實之程度
      ，始得據為有罪之認定，若其關於被告是否犯罪之證明未能達此程度，而有合
      理懷疑之存在，致使無從形成有罪之確信，根據「罪證有疑，利於被告」之證
      據法則，即不得遽為不利被告之認定，亦有最高法院七十六年度臺上字第四九
      八六號判例足資參照。
（二）公訴人認被告辛○○、未○○涉犯右開犯行，無非係以被告辛○○警訊時之自
      白、被害人Ｅ○○、殷建勳之指述、車輛竊盜車牌失竊資料個別查詢報表等為
      其論據。訊之被告辛○○、未○○堅詞否認有此等犯行，辯稱其等僅竊盜三次
      而已云云。經查，被害人Ｅ○○、殷建勳二人於警訊時並未明確指訴被告二人
      即係以電話恐嚇伊等之人，車輛竊盜車牌失竊資料個別查詢報表等亦僅足證明
      被害人Ｅ○○、殷建勳使用或所有之車輛遭人竊盜，復無通聯紀錄、匯款帳戶
      可供勾稽被告二人犯行之事證，自不得遽為不利於被告二人之認定。此外，復
      查無其他積極事證可認被告二人有此犯行，依前開說明，此部分犯罪尚屬未能
      證明，然公訴人認此部分之加重竊盜、恐嚇取財犯行與前開經起訴論罪科刑部
      分，有連續犯之裁判上一罪關係，爰不另為無罪之諭知。
據上論斷，應依刑事訴訟法第三百六十九條第一項前段、第三百六十四條、第二百九
十九條第一項前段，刑法第二十八條、第五十六條、第三百二十一條第一項第三款、
第三百四十六條第一項、第三百五十四條、第五十五條、第四十七條、第三十八條第
一項第二項，罰金罰鍰提高標準條例第一條前段，判決如主文。
本案經檢察官張啟彬到庭執行職務
中      華      民      國    九十二    年      六      月      三      日
                            臺灣高等法院刑事第十九庭
                                    審判長法  官  許  國  宏
                                          法  官  林  勤  純
                                          法  官  洪  光  燦
右正本證明與原本無異。
不得上訴。
                                          書記官  陳  玉  嬋
中      華      民      國    九十二    年      六      月      三      日
附錄：本案論罪科刑法條全文
刑法第三百二十一條第一項第三款
犯竊盜罪而有左列情形之一者，處六月以上、五年以下有期徒刑：
一  於夜間侵入住宅或有人居住之建築物、船艦或隱匿其內而犯之者。
二  毀越門扇、牆垣或其他安全設備而犯之者。
三  攜帶兇器而犯之者。
四  結夥三人以上而犯之者。
五  乘火災、水災或其他災害之際而犯之者。
六  在車站或埠頭而犯之者。
前項之未遂犯罰之。
刑法第三百四十六條第一項
意圖為自己或第三人不法之所有，以恐嚇使人將本人或第三人之物交付者，處六月以
上五年以下有期徒刑，得併科一千元以下罰金。
以前項方法得財產上不法之利益，或使第三人得之者，亦同。
前二項之未遂犯罰之。
刑法第三百五十四條
毀棄、損壞前二條以外之他人之物或致令不堪用，足以生損害於公眾或他
人者，處二年以下有期徒刑、拘役或五百元以下罰金。


司法院資訊處製作；財團法人民間司法改革基金會備份。
